# 求教陈版关于代销商品收入成本结转的问题

提问人：jiuzhouhaotian 时间：2013-04-04 09:19:59
目前存在很多多层次代销企业，生产企业在对这些企业进行销售时，往往取得不了代销清单，他们通常是通过控制本次结款占累计代销结存商品销售额的比重来保证现金流，但带来的问题是收入成本确认没有依据。
曾经考虑改为经销模式，预设退货率。但经过了解，这个退货率没法严格执行，经常出现50%以上退换货的情况。因此通过预计负债核算可能退货部分也是不现实的。
请问在没有代销清单情况下，按照比例结转销售成本是否可行，即本次收款*(对同一批发商的历次发货累计成本/对同一批发商的历次发货累计销售额)。如果不可行，请教还有没有其他方法了。

回答人：chenyiwei
我理解，如果这个企业是IPO发行人或者上市公司，或者债券发行人等对社会公众承担会计责任的企业，则至少必须在每个资产负债表日取得各层级代理商的代销清单，确保收入确认和成本结转有确凿依据，否则无法把审计风险控制在可接受的低水平上。其他企业也应参照这个要求。 请各位实务中承做过类似审计项目的网友介绍一下你们在实务中有无更符合成本效益原则且可以有效控制风险的处理方法，谢谢！